臺灣高等法院臺南分院刑事判決　　　　　　九十一年度上易字第四二六號　Ａ
　　　上　訴　人　臺灣嘉義地方法院檢察署檢察官
　　　被　　　告　甲　○　○
右上訴人因被告毒品危害防制條例案件，不服臺灣嘉義地方法院九十一年度易字第一
二三號中華民國九十一年二月二十七日第一審判決（起訴案號：臺灣嘉義地方法院檢
察署九十一年度毒偵字第五三號），提起上訴，本院判決如左：
      主      文
原判決撤銷。
甲○○連續施用第二級毒品，累犯，處有期徒刑捌月。
      事      實
一、甲○○於民國（下同）八十五年間，因違反麻醉藥品管理條例案件，經臺灣嘉義
    地方法院於八十五年十月三十日以八十五年度易字第一六三三號判處有期徒刑六
    月確定，於八十六年一月二十七日執行完畢，復不知悔改，於八十八年間，因施
    用第二級毒品案件，經強制戒治期滿，由臺灣嘉義地方法院檢察署檢察官於八十
    九年十一月九日以八十九年度戒毒偵字第二三三號不起訴處分確定後，又於九十
    年間，因施用第二級毒品案件，經臺灣嘉義地方法院於九十年九月十三日以九十
    年度易字第六五九號判決判處有期徒刑八月，於九十年十一月二十八日撤回上訴
    確定。詎甲○○仍未戒除毒癮，復基於概括之犯意，自九十年九月中旬（在同月
    十四日以後）至同年十一月五日止，連續在其住嘉義縣東石鄉東石村八鄰一五四
    之十二號住處內，以安非他命放入電燈泡內燒烤，吸食其煙霧之方式，每三、四
    天施用一次，施用第二級毒品安非他命多次。為警於九十年十一月五日拘提到場
    時，經採集尿液送嘉義縣衛生局鑑驗結果呈甲基安非他命陽性反應，因而查獲上
    情。
二、案經嘉義縣警察局朴子分局報請臺灣嘉義地方法院檢察署檢察官偵查起訴。
      理      由
一、右揭事實，業據被告甲○○迭於偵查中及本院審理中坦承不諱（見偵查卷第二六
    頁背面、本院九十一年四月二十四日審判筆錄），並有嘉義縣衛生局煙毒尿液檢
    驗單鑑驗結果呈甲基安非他命陽性反應附卷可稽（見警訊卷第二頁）、臺灣嘉義
    地方法院檢察署檢察官不起訴處分書（八十九年度戒毒偵字第二三三號）原審九
    十年度易字第六五九號判決（見偵查卷第十八頁至第二十頁），及本院被告全國
    前案紀錄表附卷可按。被告之自白應與事實相符，本件事證已明，被告之犯行，
    洵堪認定，應予依法論科。
二、按安非他命係毒品危害防制條例第二條第二項第二款所列之第二級毒品。核被告
    所為，係違反毒品危害防制條例第十條第二項之罪。其持有毒品之低度行為，為
    施用毒品之高度行為所吸收，不另論罪。又被告多次施用第二級毒品之犯行時間
    緊接，觸犯構成要件相同之罪名，顯係基於概括之犯意反覆而為，為連續犯，應
    依法論以一罪，並加重其刑。又被告有如事實欄內所載之前科犯行及經執行完畢
    ，有本院被告全國前案紀錄表及臺灣嘉義地方法院檢察署刑案資料查註紀錄表附
    卷可憑。其於五年以內再犯本件有期徒刑以上之罪，為累犯，應依法遞加重其刑
    。
三、按刑事訴訟法第三百零二條第一款規定，案件曾經判決確定者，應為免訴之判決
    ，係以同一案件，已經法院為實體上之確定判決，該被告應否受刑事制裁，既因
    前次判決而確定，不能更為其他有罪或無罪之實體上裁判，此項原則，關於實質
    上一罪或裁判上一罪，其一部事實已經判決確定者，對於構成一罪之其他部分，
    固亦均應適用，但此種事實係因審判不可分之關係在審理事實之法院，就全部犯
    罪事實，依刑事訴訟法第二百六十七條規定，本應予以審判，故其確定判決之既
    判力自應及於全部之犯罪事實，惟若在最後審理事實法院宣示判決後始行發生之
    事實，既非該法院所得審判，即為該案判決之既判力所不能及（最高法院卅二年
    上字第二五七八號判例參照），是既判力對於時間效力之範圍應以最後審理事實
    法院之宣示判決日為判斷之標準，而上開判例稱「最後審理事實法院」而非謂「
    最後事實審」，顯然不限於二審判決，因而在未經上訴於二審法院之判決，亦屬
    相同，否則，如認判決在一審確定者，其既判力延伸至確定之時則於第一審法院
    宣示判決後因被告逃匿無法送達延宕確定日期，在此期間，被告恣意以概括之犯
    意連續為同一罪名之犯行，而受免訴判決，其有違公平正義原則，實非確當。（
    最高法院八十二年度第四次刑事庭會議可資參照）
四、原審以被告撤回上訴，因予免訴，固非無見，惟查被告既於原審宣示判決後，仍
    連續施用第二級毒品，自無從為其前之確定判決（九十年度易字第六五九號判決
    ）既判力所拘束，已如上述，原判決誤認經被告撤回上訴，前開犯行為確定判決
    效力所及，尚有可議。檢察官據此指摘原判決不當，非無理由，原判決無從維持
    ，自應由本院撤銷改判。爰併審酌被告犯罪之動機、目的、手段、所生危害，及
    其犯罪後之態度等一切情狀，量處如主文第二項所示之刑，以資懲儆。
五、至公訴人所述被告自九十年九月中旬起至十三日以前即前案宣示判決前所為之施
    用第二級毒品犯行，本應為免訴之判決，因檢察官以與上開有裁判上一罪之連續
    犯關係一併起訴，本院因審判上不可分之原則，爰不另為此部分免訴之諭知。
據上論結，應依刑事訴訟法第三百六十九條第一項前段、第三百六十四條、第二百九
十九條第一項前段、毒品危害防制條例第十條第二項、刑法第十一條前段、第五十六
條、第四十七條，判決如主文。
本案經檢察官洪泰文到庭執行職務。
中    華    民    國      九十一      年      五      月        八      日
                                  臺灣高等法院臺南分院刑事第三庭
                                      審判長法官  黃    崑    宗
                                            法官  葉    居    正
                                            法官  莊    俊    華
右正本證明與原本無異。
不得上訴。
                                      法院書記官  廖    明    娟
中    華    民    國      九十一      年      五      月      十        日
附錄：本件論罪科刑法條
毒品危害防制條例第十條
施用第一級毒品者，處六月以上五年以下有期徒刑。
施用第二級毒品者，處三年以下有期徒刑。
